Juan David Gonzalez

(+57) 318 711 0975 juan.dagore@gmail.com linkedin.com/in/juan-david-gonzalez juandavidgonzalez.com

Backend Developer

Soy Desarrollador de Software con más de 6 años de experiencia diseñando, modelando y desarrollando aplicaciones web. Tengo experiencia en PHP, especialmente con el framework **Laravel** y en el frontend en el framework **Vue.js.** También tengo experiencia en Javascript, Node.js, JQuery, MySQL, Postgresql, Git and GitHub, Linux terminal. Soy una persona autodidacta, proactiva y atento a los detalles.

EXPERIENCIA

EPAM System, Senior Software Engineer (Remoto) — Abril 2022 - Enero 2023

Miembro del proyecto encargado de la migración del driver de la Base de datos, para una importante tienda virtual de muebles de Estados Unidos con presencia en Canadá, Reino Unido y Alemania.

- Configuración del nuevo driver y testeo de las consultas SQL para garantizar el funcionamiento de las mismas.
- Refactorización de código para el correcto funcionamiento del nuevo driver.
- Despliegue del código en producción y seguimiento del mismo, mediante herramientas de CI/CD.
- Refactorización de código PHP para permitir la compatibilidad con la versión 8 de PHP.

Globant Sistemas Colombia S.A.S, PHP Developer Sr (Remoto) — Noviembre 2021 - Abril 2022

Miembro del proyecto de internalización de una plataforma Estadounidense con más de 8 millones de estudiantes, enfocada en una comunidad de aprendizaje en línea, para personas que quieren aprender distintos temas a través de videos.

- Extración de cadenas de texto del sitio web para su traducción.
- Refactorización del código para la correcta extracción de las cadenas de texto.
- Revisión de pull request de los otros miembros del equipo para su aprobación y despliegue en producción.

A&A Consultores. Cali, Colombia, Ingeniero Líder Integrador de Aplicaciones — *Noviembre 2019 - Noviembre 2021*Desarrollo y mantenimiento de diferentes aplicaciones web del sector salud, soportando la operación ambulatoria de más de 6 millones de usuarios en 700 IPS de Colombia. Principales tecnologías utilizadas: PHP, Javascript, Jquery, Bootstrap y SQL. Adicionalmente me desempeñé como líder de equipo, realizando actividades de seguimiento y apoyo a los miembros del equipo, entre otras actividades realizadas estaba el mantenimiento de un sistema IVR desarrollado en asterisk (Voip, Sip) y el desarrollo y consumo de APIs REST para la integración con terceros.

- Implementación de módulo de telemedicina para la atención virtual de paciente, debido a la pandemia del COVID-19 (Manejo de webRTC)
- Implementación de una nueva interfaz de usuarios para los nuevos módulos mejorando la experiencia de usuarios.
- Implementación de una base de conocimiento (Wiki) para documentación de los módulos desarrollados.

Universidad Autónoma de Occidente. Cali, Colombia, Asistente Investigación— Julio, 2018- Junio, 2019 Implementación de actividades asociadas al desarrollo e integración de los componentes de software para la plataforma a desarrollar en el marco del proyecto de investigación "Mecanismos computacionales para el soporte de la capa middleware de la plataforma ResCity".

- Implementación de una arquitectura de microservicios mediante un cluster Kubernetes y una nube híbrida de almacenamiento Hadoop-HDFS y Amazon S3, balanceadores de carga y Elasticsearch.
- Publicación: J.D Marquez, J.D González, O.H Mondragón. <u>Heterogeneity-Aware Data Placement in Hybrid</u>
 <u>Clouds</u>. Chapter In Book: Cloud Computing-Cloud 2019.
- Publicación: Z Solarte, J.D González, L Peña. Microservices-based Architecture for Resilient Cities Applications.
 The 6th International Conference on Advanced Engineering Theory and Application 2019.

SofiaTIC S.A.S. Cali, Colombia, Full Stack Developer — Junio, 2017- Julio, 2018

Diseño, desarrollo y mantenimiento de aplicaciones web personalizadas, para compañías locales de diferentes sectores económicos. Principales tecnologías usadas: PHP, Laravel, Javascript Jquery, Vue.js y MySQL.

Asesorías & Soluciones Tecnológicas. Cali, Colombia, Asistente de Ingeniería — Agosto, 2014- Junio, 2016

Desarrollo de una aplicación de uso interno usando PHP Codelgniter, configuración de equipos de telefonía VoIP y soporte técnico para clientes.

Freelance — Períodos intermedios

Desarrollo de aplicaciones web personalizadas para diferentes sectores económicos usando: PHP Laravel, Javascript Vue.js, MySQL, GraphQL, Bootstrap, Tailwind entre otras.

Habilidades

Lenguajes de programación: PHP, Javascript, Node.js

Frameworks y Herramientas: Laravel, Vue.js, MySQL, Postgres, SQL Server, HTML, CSS, Bootstrap, Vagrant, Composer

Idiomas: Inglés, intermedio; Español, Nativo

EDUCACION

Universidad Autónoma de Occidente – Cali, Colombia
 Ingeniero en Electrónica y telecomunicaciones. Febrero 2019